【裁判字號】    95,訴,403
【裁判日期】    950630
【裁判案由】    違反毒品危害防制條例
【裁判全文】
臺灣屏東地方法院刑事判決               95年度訴字第403號
公  訴  人  臺灣屏東地方法院檢察署檢察官
被      告  甲○○
上列被告因違反毒品危害防制條例案件，經檢察官提起公訴（95
年度毒偵緝字第25號、95年度偵緝字第147 號）及移送併辦（95
年度毒偵字第989 號），被告已就被訴事實為有罪之陳述，本院
裁定適用簡式審判程序，判決如下：
    主  文
甲○○連續施用第一級毒品，累犯，處有期徒刑壹年陸月，扣案
海洛因拾捌包（合計淨重參參點壹肆公克，空包裝重伍點伍捌公
克）、沾有海洛因成分之夾鏈袋陸個、注射針筒壹支、吸管陸支
（其中貳支亦沾有甲基安非他命成分），均沒收銷燬，扣案之電
子磅秤壹台、空夾鏈袋柒參個、注射針筒肆支、注射針頭玖支、
注射液針頭陸條、酒精棉花捌包，均沒收；又連續施用第二級毒
品，累犯，處有期徒刑壹年貳月，扣案之甲基安非他命壹包（驗
後淨重壹貳點玖柒公克）、沾有甲基安非他成分之吸管貳支（亦
沾有海洛因成分），均沒收銷燬。應執行有期徒刑貳年陸月，扣
案之海洛因拾捌包（合計淨重參參點壹肆公克，空包裝重伍點伍
捌公克）、甲基安非他命壹包（驗後淨重壹貳點玖柒公克）、沾
有海洛因成分之夾鏈袋陸個、注射針筒壹支、吸管陸支（其中貳
支亦沾有甲基安非他命成分），均沒收銷燬，扣案之電子磅秤壹
台、空夾鏈袋柒參個、注射針筒肆支、注射針頭玖支、注射液針
頭陸條、酒精棉花捌包，均沒收。
    事  實
一、甲○○前於民國90年間因竊盜案件，經本院判處有期徒刑3
    月確定，於90年9 月28日易科罰金執行完畢。
二、甲○○前於89年間因施用毒品案件，經依本院裁定送觀察、
    勒戒後，認有繼續施用毒品之傾向，再依本院裁定令入戒治
    處所施以強制戒治1 年，於強制戒治執行滿3 月後，成效經
    評定為合格，經本院裁定停止戒治，所餘戒治期間付保護管
    束，並於89年8 月25日保護管束期滿強制戒治執行完畢，而
    由臺灣屏東地方法院檢察署檢察官以89年度戒毒偵字第362
    號為不起訴處分確定。詎甲○○於強制戒治執行完畢後5 年
    內，復基於施用第一級毒品海洛因之概括犯意，自91年8 月
    13日起至95年4 月13日上午8 時許止，在屏東縣恆春鎮○○
    路85之4 號其居住處、屏東縣滿州鄉○○村○○路58號其住
    處或恒春外海漁船上，以將海洛因摻入針筒加水稀釋後注射
    靜脈或將海洛因滲入香菸內吸食等方式，連續施用第一級毒
    品海洛因多次。另基於施用第二級毒品甲基安非他命之概括
    犯意，自91年8 月13日起至95年4 月13日下午2 時許止，在
    上址，以將甲基安非他命置於吸食器中，再引火燒烤吸食器
    ，待甲基安非他命霧化成氣體後吸入之方式，連續施用第二
    級毒品甲基安非他命多次。嗣於91年8 月15日凌晨1 點30分
    許，在屏東縣恒春鎮○○里○里○路，為警發現可疑攔檢，
    然甲○○趁隙逃逸，經警扣得其所有之海洛因17包（合計淨
    重28.72 公克，空包裝重5.25公克）、甲基安非他命1 包（
    驗後淨重12.97 公克），及其所有供施用海洛因用之電子磅
    秤1 台、空夾鏈袋9 個、注射針筒4 支、注射針頭9 支、注
    射液針頭6 條、酒精棉花8 包，沾有海洛因成分之夾鏈袋2
    個、吸管4 支（其中2 支並沾有甲基安非他命成分）；繼於
    92年3 月19日下午11時許，為警採尿送驗查獲；又於92 年6
    月1 日下午9 時30分許，為警採尿送驗後查獲；復於92 年6
    月18日下午6 時許，為警在屏東縣恆春鎮南灣里南灣派出所
    前查獲，並扣得其所有供施用海洛因用之海洛因1 包（淨重
    4.42公克，空包裝重0.33公克）、空夾鏈袋64個、及沾有海
    洛因成分之夾鏈袋4 個、注射針筒1 支、吸管2 支；末於95
    年4 月13日下午3 時許，另案通緝為警逮捕採尿送驗查獲。
三、案經屏東縣警察局恆春分局報告偵辦。
    理  由
一、上開犯罪事實，業據被告甲○○於本院審理時坦承不諱，又
    其為警查獲後所採集之尿液送檢驗結果（除91年8 月15日逃
    逸而未採尿），均呈嗎啡、甲基安非他命陽性反應，有屏東
    縣衛生局煙毒及麻醉藥品類委託檢驗結果通知書3 份、長榮
    大學確認報告2 份、台灣檢驗科技股份有限公司濫用藥物尿
    液檢驗報告1 份在卷可憑。復有扣案之海洛因18包、甲基安
    非他命1 包、電子磅秤1 台、夾鏈袋79個、注射針筒5 支、
    注射針頭9 支、注射液針頭6 條、酒精棉花8 包、吸管6 支
    可資佐證。而扣案之白粉18包，經法務部調查局鑑驗結果，
    均含第一級毒品海洛因成（合計淨重33.14 公克，空包裝重
    5.58公克），有該局91年9 月23日調科壹字第240002253 號
    、95年6 月13日調科壹字第240004182 號鑑驗通知書2 份足
    稽；扣案之結晶物1 包經本院送高雄醫學大學附設中和紀念
    醫院檢驗結果，呈甲基安非他命陽性反應（驗後淨重12.97
    公克），有該院檢驗報告1 份足憑；又扣案之夾鏈袋73個、
    注射針筒5 支、吸管6 支經本院送高雄醫學大學附設中和紀
    念醫院檢驗結果，其中6 個夾鏈袋、1 支注射針筒、4 支吸
    管呈嗎啡陽性反應，2 支吸管同時呈嗎啡、甲基安非他命陽
    性反應，其他則無毒品反應，有該院檢驗報告15份可憑，足
    證上開6 個夾鏈袋、1 支注射針筒、4 支吸管沾有海洛因成
    分，2 支吸管同時沾有海洛因、甲基安非他命成分。綜上，
    足認被告之自白與事實相符，應堪採信。再被告曾於89年間
    因施用毒品案件，經依本院裁定送觀察、勒戒後，認有繼續
    施用毒品之傾向，再依本院裁定令入戒治處所施以強制戒治
    1 年，於強制戒治執行滿3 月後，成效經評定為合格，經本
    院裁定停止戒治，所餘戒治期間付保護管束，並於89 年8月
    25日保護管束期滿強制戒治執行完畢，而由臺灣屏東地方法
    院檢察署檢察官以89年度戒毒偵字第362 號為不起訴處分確
    定等情，有臺灣高等法院被告前案紀錄表1 份附卷足憑。本
    件事證明確，被告於強制戒治執行完畢後5 年內再施用海洛
    因及甲基安非他命之犯行，均堪認定。
二、查海洛因、甲基安非他命係分屬毒品危害防制條例第2 條第
    2 項第1 款、第2 款所列之第一級、第二級毒品，被告甲○
    ○施用海洛因、甲基安非他命，核其所為係犯毒品危害防制
    條例第10條第1 項、第2 項施用第一、二級毒品罪。其因施
    用而持有海洛因、甲基安非他命之低度行為，均為施用之高
    度行為所吸收，均不另論罪。被告先後多次施用海洛因、甲
    基安非他命犯行，時間緊接，犯罪構成要件相同，顯均係基
    於概括犯意為之，均應依連續犯之規定論以一罪，並分別加
    重其刑。起訴書之犯罪事實雖僅敘及被告至92年6 月18日前
    之施用海洛因、甲基安非他命犯行，而未敘及其餘犯行，惟
    被告其餘之施用犯行海洛因、甲基安非他命與前開已起訴之
    犯罪事實，具連續犯之裁判上一罪關係，為起訴效力所及，
    本院自應併予審理。被告所犯之上開2 罪，犯意各別，行為
    互殊，應予分別論罪，合併處罰。又被告前於90年間因竊盜
    案件，經本院判處有期徒刑3 月確定，於90年9 月28日易科
    罰金執行完畢，有臺灣高等法院被告前案紀錄表1 紙在卷可
    按，其受有期徒刑之執行完畢後，5 年之內再犯有期徒刑以
    上刑之本罪，為累犯，其所犯前開2 罪均應依法加重其刑，
    並遞加之。爰審酌被告前經觀察勒戒、強制戒治後，仍未能
    自我克制以戒除毒癮，其施用毒品足以戕害自身健康，並生
    對於社會安全與公共秩序之潛在危害，且其施用時間長達3
    年餘，毒癮頗深，犯罪後於本院審理時坦承犯行之態度等一
    切情狀，分別量處如主文所示之刑，並定其應執行刑。扣案
    之海洛因18包（合計淨重33.14 公克，空包裝重5.58公克）
    、甲基安非他命1 包（驗後淨重12.97 公克）係分屬第一、
    二級毒品，扣案之夾鏈袋6 個、注射針筒1 支、吸管4 支因
    沾有海洛因成分，吸管2 支同時沾有海洛因、甲基安非他命
    成分，且難以析離，故均應依毒品危害防制條例第18條第1
    項前段之規定，沒收銷燬之；扣案之電子磅秤1 台、空夾鏈
    袋73個、注射針筒4 支、注射針頭9 支、注射液針頭6 條、
    酒精棉花8 包，係被告所有供施用海洛因犯罪所用之物，業
    據其供明在卷，應依刑法第38條第1 項第2 款之規定宣告沒
    收。
據上論斷，應依刑事訴訟法第273 條之1 第1 項、第299 條第1
項前段，毒品危害防制條例第10條第1 項、第2 項、第18條第1
項前段，刑法第11條、第56條、第47條、第51條第5 款、第38條
第1 項第2 款，判決如主文。
本案經檢察官鄭伊鈞到庭執行職務。
中    華    民    國    95    年    6     月    30    日
                  刑事第五庭    法  官  楊文廣
以上正本證明與原本無異。
如不服本判決應於收受本判決送達後十日內向本院提出上訴書狀，
其未敘述上訴理由者，並得於提起上訴後十日內向本院補提理由
書狀（均須按他造當事人之人數附繕本）「切勿逕送上級法院」
中    華    民    國    95    年    6     月    30    日
                                書記官  林志憲
附錄所犯法條：
毒品危害防制條例第十條
施用第一級毒品者，處六月以上五年以下有期徒刑。
施用第二級毒品者，處三年以下有期徒刑。


司法院資訊處製作；財團法人民間司法改革基金會備份。
